【裁判字號】    99,易,275
【裁判日期】    990507
【裁判案由】    竊盜
【裁判全文】
臺灣彰化地方法院刑事判決               99年度易字第275號
公  訴  人  臺灣彰化地方法院檢察署檢察官
被      告  丁○○
上列被告因竊盜案件，經檢察官提起公訴（99年度偵字第1539號
、第2153號、第2479號），本院判決如下：
    主    文
丁○○各犯如附表所示之罪，各處如附表所示之刑。應執行拘役
壹佰壹拾日，如易科罰金，以新臺幣壹仟元折算壹日。
    犯 罪 事 實
一、丁○○意圖為自己不法之所有，分別基於竊盜之犯意，於附
    表所示之時間、地點，以附表所示之方法，分別竊取如附表
    所示被害人所有之財物，除附表編號1之財物未得手外，餘
    均得手。
二、嗣經丁○○在職司偵查犯罪之機關或個人尚未知悉前開犯罪
    事實前，主動向彰化縣警察局田中分局警員自首如上開各次
    竊盜犯行，主動接受裁判。
三、案經彰化縣警察局田中分局報請臺灣彰化地方法院檢察署檢
    察官偵查起訴。
    理    由
一、程序部分：按被告以外之人於審判外之言詞或書面陳述，除
    法律有規定者外，不得作為證據，又被告以外之人於審判外
    之陳述，雖不符刑事訴訟法第159條之1至第159條之4之規定
    ，而經當事人於審判程序同意作為證據，法院審酌該言詞陳
    述或書面陳述作成時之情況，認為適當者，亦得為證據。當
    事人於法院調查證據時，知有同法第159條第1項不得為證據
    之情形，而未於言詞辯論終結前聲明異議者，視為有前項同
    意，刑事訴訟法第159條第1項、第159條之5分別定有明文。
    查證人即被害人甲○、丙○○、乙○○、庚○○、辛○○、
    己○○及戊○○於警詢中之證述，雖係被告以外之人於審判
    外之言詞陳述，為傳聞證據，然被告、公訴人於本院行準備
    程序與審理時均同意將之引為證據，渠等知悉該等言詞陳述
    為傳聞證據而未於言詞辯論終結前聲明異議，本院復審酌該
    等言詞陳述均係由證人出於自由意識而陳述，且核無其他證
    據足認該等陳述有何顯不可信之情事等一切情況，認為適當
    ，依刑事訴訟法第159條之5規定，認上開證人於警詢中之證
    述得採為認定本件犯罪事實所憑之證據，合先敘明。
二、上開犯罪事實，業據被告丁○○迭於警詢、偵訊及本院行準
    備程序與審理時均坦承不諱，核與與證人即被害人甲○、丙○○、乙○○、庚○○、辛○○、己○○及戊○○分別於警
    詢中之證述情節相符；復有扣押筆錄、扣押物品目錄表、贓
    物認領保管單及現場查證照片6幀可資佐證，足認被告之自
    白應與事實相符，洵堪採信。從而，本件事證已臻明確，被
    告上開犯行均堪認定。
三、核被告丁○○所犯如附表編號1所載之犯行，係犯刑法第320
    條第3項、第1項之竊盜未遂罪；其所犯如附表編號2至7所示
    之犯行，均係犯刑法第320條第1項之竊盜罪。被告如附表編
    號1至7所示之各次竊盜犯行，犯意各別，行為互異，應予分
    論併罰。如附表編號1所載竊盜未遂部分，應依刑法第25條
    第2項之規定，減輕其刑。又被告在未經有偵查犯罪職權機
    關或公務員發覺其為犯人前，即向員警主動陳明其有如附表
    編號1至7所示之犯罪事實進而接受裁判，有被告警詢筆錄在
    卷可佐，核均與自首之要件相當，均應依刑法第62條前段之
    規定減輕其刑，其中附表編號1部分之犯罪並遞減之。爰審
    酌被告不思循正當途徑獲取所需，任意攫取他人財物，輕忽
    他人之財產法益，且其前已有竊盜前科紀錄（參其前案紀錄
    表）素行不佳，詎仍不知警惕，一再為竊盜犯行，顯有漠視
    法紀之情，自不容輕縱，惟被告自首犯罪，態度良好，且所
    竊之物品價值非鉅，部分亦已發還被害人，暨考量其犯罪之
    手段、動機、目的、生活狀況、智識程度、所生損害之程度
    等一切情狀，分別量處如附表所示之刑，並均諭知易科罰金
    之折算標準；及定應執行刑如主文所示，及諭知易科罰金之
    折算標準。
據上論斷，應依刑事訴訟法第299條第1項前段，刑法第320條第3
項、第1項、第25條第2項、第62條前段、第41條第1項前段、第
51條第6款，刑法施行法第1條之1，判決如主文。
本案經檢察官林依成到庭執行職務
中    華    民    國    99    年    5     月    7     日
                   刑事第四庭    法  官  吳俊螢
以上正本證明與原本無異。
如不服本判決，應於收受判決後10日內向本院提出上訴書狀，並
應敘述具體理由；其未敘述上訴理由者，應於上訴期間屆滿後20
日內向本院補提理由書（均須按他造當事人之人數附繕本「切勿
逕送上級法院」）。
告訴人或被害人對於判決如有不服具備理由請求檢察官上訴者，
其上訴期間之計算係以檢察官收受判決正本之日期為準。
中    華    民    國    99    年    5     月    7     日
                                 書記官  林怡吟
附錄本案論罪科刑法條全文：
中華民國刑法第320條（普通竊盜罪、竊佔罪）
意圖為自己或第三人不法之所有，而竊取他人之動產者，為竊盜
罪，處五年以下有期徒刑、拘役或五百元以下罰金。
意圖為自己或第三人不法之利益，而竊佔他人之不動產者，依前
項之規定處斷。
前二項之未遂犯罰之。
附表：
┌──┬─────┬──────┬───┬───────┬─────┐
│編號│  時  間  │  地   點   │被害人│ 損 失 財 物  │ 主   文  │
│    │          │            │      │              │          │
├──┼─────┼──────┼───┼───────┼─────┤
│ 1  │98年12月29│彰化縣田中鎮│甲○  │竊取一簍雞蛋( │丁○○竊盜│
│    │日凌晨4時 │大社路一段自│      │重約20台斤，價│未遂，處拘│
│    │許        │用小貨車上  │      │值約新臺幣500 │役貳拾日，│
│    │          │            │      │元)惟未得手   │如易科罰金│
│    │          │            │      │              │，以新臺幣│
│    │          │            │      │              │壹仟元折算│
│    │          │            │      │              │壹日。    │
├──┼─────┼──────┼───┼───────┼─────┤
│ 2  │98年12 月 │彰化縣田中鎮│乙○○│黑色4吋草莓盆 │丁○○竊盜│
│    │底某日凌晨│大社路三段明│      │栽共40盆、肥料│，處拘役參│
│    │2時許     │禮高幹31-1號│      │整包共5包。   │拾日，如易│
│    │          │            │      │              │科罰金，以│
│    │          │            │      │              │新臺幣壹仟│
│    │          │            │      │              │元折算壹日│
│    │          │            │      │              │。        │
├──┼─────┼──────┼───┼───────┼─────┤
│ 3  │99年1月3日│彰化縣北斗鎮│丙○○│蘆筍 (重約半台│丁○○竊盜│
│    │凌晨1時許 │民生路56號對│      │斤，價值約新臺│，處拘役拾│
│    │          │面之土地    │      │幣50元)       │貳日，如易│
│    │          │            │      │              │科罰金，以│
│    │          │            │      │              │新臺幣壹仟│
│    │          │            │      │              │元折算壹日│
│    │          │            │      │              │。        │
├──┼─────┼──────┼───┼───────┼─────┤
│ 4  │99年1月6日│彰化縣田中鎮│庚○○│黑色4吋草莓盆 │丁○○竊盜│
│    │凌晨4時許 │大社段274地 │      │栽共40盆、紅色│，處拘役參│
│    │          │號土地      │      │6吋草莓盆栽共8│拾日，如易│
│    │          │            │      │盆、2尺草莓盆 │科罰金，以│
│    │          │            │      │栽共3組、肥料 │新臺幣壹仟│
│    │          │            │      │整包共5包、肥 │元折算壹日│
│    │          │            │      │料半包共2包。 │。        │
├──┼─────┼──────┼───┼───────┼─────┤
│ 5  │99年1月7日│彰化縣田中鎮│辛○○│黑色4吋草莓盆 │丁○○竊盜│
│    │凌晨3時許 │大社路三段  │      │栽共70盆。    │，處拘役參│
│    │          │263號旁     │      │              │拾日，如易│
│    │          │            │      │              │科罰金，以│
│    │          │            │      │              │新臺幣壹仟│
│    │          │            │      │              │元折算壹日│
│    │          │            │      │              │。        │
├──┼─────┼──────┼───┼───────┼─────┤
│ 6  │99年1月10 │彰化縣田中鎮│己○○│黑色4吋草莓盆 │丁○○竊盜│
│    │日凌晨4時 │大社路三段八│      │栽共45盆、肥料│，處拘役參│
│    │30分許    │堡圳旁      │      │半包共6包。   │拾日，如易│
│    │          │            │      │              │科罰金，以│
│    │          │            │      │              │新臺幣壹仟│
│    │          │            │      │              │元折算壹日│
│    │          │            │      │              │。        │
├──┼─────┼──────┼───┼───────┼─────┤
│ 7  │99年1月12 │彰化縣田中鎮│戊○○│黑色4吋草莓盆 │丁○○竊盜│
│    │日凌晨3時 │大社路三段27│      │栽共100盆。   │，處拘役參│
│    │許        │號高壓電塔旁│      │              │拾日，如易│
│    │          │            │      │              │科罰金，以│
│    │          │            │      │              │新臺幣壹仟│
│    │          │            │      │              │元折算壹日│
│    │          │            │      │              │。        │
└──┴─────┴──────┴───┴───────┴─────┘

司法院資訊處製作；財團法人民間司法改革基金會備份。
